# 请教陈版主：关于研发人员的商业保险

提问人：lcx2456 时间：2020-03-23 08:05:14
研发人员的商业保险，其中商业保险是要纳税调增的，但是研发费用又是要加计扣除的，这个是如何处理的？

回答人：chenyiwei
个人理解，加计扣除是建立在相关支出符合税前扣除条件基础上的。对于不符合税前扣除条件的支出（如此处的商业保险）不属于可以加计扣除的范围。